臺灣臺南地方法院民事裁定
109年度亡字第13號
聲  請  人  葉在有
上列聲請人聲請宣告葉武山死亡事件，本院裁定如下：
    主    文
一、宣告葉武山(男，民國○○○年○月○日生，父葉明法，母葉氏金
    蘭，生前最後住所：臺南州新豐郡永寧庄灣裡二千四百五十
    九番地)於民國四十六年七月十九日下午十二時死亡。
二、程序費用新臺幣壹仟元由葉武山之遺產負擔。
    理    由
一、聲請意旨略以：聲請人之兄葉武山於日據時期昭和20年(即
    民國34年)2月1日出生，聲請人於36年7月19日出生後未曾見
    過葉武山，迄今已逾70年。聲請人前向本院聲請為公示催告
    之裁定，現公示催告期間屆滿，未見有人陳報其生存，亦無
    失蹤人之信息，爰依法聲請鈞院准予裁定對失蹤人葉武山為
    死亡宣告等語。
二、按失蹤人失蹤滿十年後，法院得因利害關係人之聲請，為死
    亡之宣告，民國71年1月4日修正前之民法總則第8條第1項定
    有明文；又失蹤人失蹤滿七年後，法院得因利害關係人或檢
    察官之聲請，為死亡之宣告，71年1月4日修正之民法總則第
    8條第1項亦有明定。而修正之民法總則第8條之規定，於民
    法總則施行後修正前(18年10月10日施行，臺灣地區於34年1
    0月25日光復後始適用民法之規定，71年1月4日修正公布)失
    蹤者亦適用之，但於民法總則施行後修正前，其情形已合於
    修正前民法總則第8條之規定者，不在此限，民法總則施行
    法第3條第3項亦有明定。再按受死亡宣告者，以判決內所確
    定死亡之時，推定其為死亡；前項死亡之時，應為前條各項
    所定期間最後日終止之時，民法第9條第1項、第2項前段分
    別定有明文。
三、經查：
(一)聲請人主張之上揭事實，業據其提出臺灣省南區戶口清查表
    、日據時期戶籍簿冊資料等件(均影本)在卷可稽，且據證人
    即聲請人之子葉俊泰到庭證述綦詳，堪信為真實。本院前依
    聲請為公示催告之裁定，並於109年7月1日將該公示催告揭
    示於本院公告處，現陳報期間已屆滿，未據失蹤人陳報其生
    存，或知其生死者陳報其所知，揆諸前開法條規定，自得於
    葉武山失蹤滿法定期限後為死亡宣告。
(二)查葉武山自36年7月19日失蹤，計至46年7月19日屆滿10年，
    應推定是日下午12時為死亡之時，爰准予依法宣告。
四、依家事事件法第154條第3項，裁定如主文。
中　　華　　民　　國　 110　　年　　3 　　月　　12  　日
                  家事法庭    法  官  陳鈺雯
以上正本係照原本作成。
如對本裁定抗告，須於裁定送達後10日內向本院提出抗告狀，並
應繳納抗告費新臺幣1,000元。
中　　華　　民　　國　 110　　年　　3 　　月　　12　　日
                              書記官  李鎧安